# 陈版，关于其他权益工具涉及所得税的会计处理

提问人：会计真凡人 时间：2020-05-09 07:36:00
1 、其他权益工具公允价值变动计入其他综合收益，其中含有的所得税，个人认为不再确认递延所得税费用，同时减少其他综合收益。原因为这部分收益将来不会转入损益，现在的变动涉及所得税也不应减少或增加递延所得税费用。这与原来的可供出售金融资产公允价值变动对损益的影响会计处理存在本质区别。不知道理解的对吗？
2 、现在很多企业将原来的可供出售金融资产转为其他权益工具投资，我记得你原来说过，一般很少有适用其他权益工具投资的情况，企业这样将权益工具指定为其他权益工具投资违规吗？

回答人：chenyiwei
1 、其他权益工具投资的公允价值变动，仍需确认对应的递延所得税负债（对应借记其他综合收益，不影响所得税费用）。在利润总额与所得税费用的调节表中不出现此项目。
2 、只要满足“非交易性”条件且经过了恰当的管理层决策程序，还是应当尊重企业自己的选择。